Inventaris van het archief van de Koninklijke Landmacht: Controlelijsten en Straflijsten Militair Personeel, 1904-1923 (1939)
Nationaal Archief, Den Haag
- WAPEN DER INFANTERIE
  - 15e Regiment Infanterie, 898-934
    - Meer - Mooy, 918
    - Mor - Nop, 919
    - Nor - Oy, 920
    - Pa - Pon, 921
    - Poo - Rei, 922
    - Rek - Roo, 923
    - Ros - Schen, 924
    - Schep - Slot, 925
    - Slu - Stam, 926
    - Stap - Ten, 927
    - Ter - Val, 928
    - Van - Verl, 929
    - Verm - Vle, 930
    - Vli - Vy, 931
    - Wa - Wie, 932
    - Wig - Y, 933
    - Z, 934
  - 15e Regiment Infanterie, Diversen A - Z, 935
  - 16e Regiment Infanterie, 936-963
    Militairen van dit regiment zijn na hun actieve diensttijd ingedeeld bij het 7e en 34e Bataljon Landweer Infanterie
    - A - Ba, 936
    - Be - Bl, 937
    - Bo - Boz, 938
    - Br - Bui, 939
    - Buk - Dam, 940
    - Dan - Dr, 941
    - Du - En, 942
    - Ep - Ga, 943
    - Ge - Gron, 944
    - Groo - Ha, 945
    - He - Hof, 946
    - Hog - Ja, 947
    - Je - Kla, 948
    - Kle - Ko, 949
    - Kr - La, 950
    - Le - Maa, 951
    - Mac - Mi, 952
    - Mo - Noo, 953
    - Nop - Ph, 954
    - Pi - Rei, 955
    - Rem - Ru, 956
    - Ry - Schui, 957
    - Schul - Spo, 958
    - Spr - Tj, 959
    - To - Verm, 960
    - Verp - Vy, 961
    - Wa - Wil, 962
    - Win - Z, 963
  - 16e Regiment Infanterie, Diversen A - Z, 964
  - 17e Regiment Infanterie, 965-999
    Militairen van dit regiment zijn na hun actieve diensttijd ingedeeld bij het 35e en 43e Bataljon Landweer Infanterie
    - A - Bah, 965
    - Bak - Bergh, 966
    - Bergm - Bog, 967
    - Boh - Brei, 968
    - Brek - By, 969
    - Ca - Da, 970
    - De - Driel, 971
    - Dries - Er, 972
    - Es - Geld, 973
    - Gele - Groen., 974
    - Groene - Ha, 975
    - He - Heyd, 976
    - Heyg - Houe, 977
    - Hout - Jonc, 978
    - Jong - Ket, 979
    - Keu - Kon, 980
    - Koo - Ky, 981
    - La - Len, 982
    - Lep - Ly, 983
    - Ma - Meu, 984
    - Mey - Nies, 985
    - Nieu - Ot, 986
    - Ou - Pol, 987
    - Pom - Rie, 988
    - Rig - Ry, 989
    - Sa - Scho, 990
    - Schr - Sm, 991
    - Sn - Sto, 992
    - Str - Tre, 993
    - Tri - Ven, 994
    - Vera - Versl, 995
    - Versn - Vor, 996
    - Vos - Wes, 997
    - Wet - Wy, 998
    - Y - Z, 999
  - 17e Regiment Infanterie, Diversen, 1000-1001
    - A - K, 1000
    - L - Z, 1001
  - 18e Regiment Infanterie, 1002-1036
    Militairen van dit regiment zijn na hun actieve diensttijd ingedeeld bij het 20e en 24e Bataljon Landweer Infanterie
    - A - Bar, 1002
    - Bas - Bi, 1003
    - Bla - Bor, 1004
    - Bos - Bro, 1005
    - Bru - Con, 1006
    - Coo - Dom, 1007
    - Don - Ee, 1008
    - Ef - For, 1009
    - Fra - God, 1010
    - Goe - Gy, 1011
    - Ha - Hei, 1012
    - Hek - Hon, 1013
    - Hoof - Jan, 1014
    - Jar - Kel, 1015
    - Kem - Koel, 1016
    - Koen - Kou, 1017
    - Kra - Lag, 1018
    - Lak - Lez, 1019
    - Li - Man, 1020
    - Mar - Mi, 1021
    - Mo - Ni, 1022
    - No - Pai, 1023
    - Pak - Pop, 1024
    - Por - Rey, 1025
    - Rh - Ruys, 1026
    - Ruyt - Schot, 1027
    - Schou - Sm, 1028
    - Sn - Sto, 1029
    - Str - Uy, 1030
    - Va - Ve, 1031
    - Vi - Vre, 1032
    - Vri - Wed, 1033
    - Wee - Wig, 1034
    - Wik - Wur, 1035
    - Wus - Zy, 1036
  - 18e Regiment Infanterie, Diversen A - Z, 1037
  - 19e Regiment Infanterie, 1038-1071
    Militairen van dit regiment zijn na hun actieve diensttijd ingedeeld bij het 10e en 11e Bataljon Landweer Infanterie
    - A - Baa, 1038
    - Bac - Bere, 1039
    - Berg - Boerh, 1040
    - Boerm - Bos, 1041
    - Bot - Bron, 1042
    - Brook - Col, 1043
    - Com - Door, 1044
    - Doos - Ell, 1045
    - Els - F, 1046
    - Ga - Gron, 1047
    - Groo - Hars, 1048
    - Hart - Hock, 1049
    - Hod - Huin, 1050
    - Huis - Jans, 1051
    - Jas - Ket, 1052
    - Keu - Koen, 1053
    - Koer - Kr, 1054
    - Kue - Lep, 1055
    - Les - Man, 1056
    - Mar - Mo, 1057
    - Mu - Nyh, 1058
    - Nyk - O, 1059
    - Pa - Po, 1060
    - Pra - Roel, 1061
    - Roer - Schin, 1062
    - Schip - Sel, 1063
    - Sep - Spoe, 1064
    - Spoo - Tep, 1065
    - Ter - Veen., 1066
    - Veend - Voet, 1067
    - Vog - Wa, 1068
    - Web - Wie, 1069
    - Wig - Za, 1070
    - Ze - Zy, 1071
  - 20e Regiment Infanterie, 1072-1101
    Militairen van dit regiment zijn na hun actieve diensttijd ingedeeld bij het 2e en 15e Bataljon Landweer Infanterie
    - A - Baz, 1072
    - Be - Berg, 1073
    - Berk - Bon, 1074
    - Boo - Bra, 1075
    - Bre - Bui, 1076
    - Bul - Dol, 1077
    - Dom - Dykh, 1078
    - Dykk - Esse, 1079
    - Essi - Gl, 1080
    - Go - Haa, 1081
    - Hab - Hiem, 1082
    - Hier - Hou, 1083
    - Hov - Jol, 1084
    - Jon - Ka, 1085
    - Ke - Kon, 1086
    - Koo - Laa, 1087
    - Lab - Ly, 1088
    - Ma - Moe, 1089
    - Mol - Ny, 1090
    - O - Pl, 1091
    - Po - Ren, 1092
    - Rep - Scha, 1093
    - Sche - Sj, 1094
    - Sl - Sto, 1095
    - Str - Ty, 1096
    - U - Vem, 1097
    - Ven - Vre, 1098
    - Vri - Wel, 1099
    - Wem - Wold, 1100
    - Wolf - Z, 1101
  - 20e Regiment Infanterie, Diversen A - Z, 1102
  - 21e Regiment Infanterie, 1103-1135
    Militairen van dit regiment zijn na hun actieve diensttijd ingedeeld bij het 26e en 27e Bataljon Landweer Infanterie
    - A - Bake, 1103
    - Bakk - Beer, 1104
    - Bees - Bl, 1105
    - Bob - Boo, 1106
    - Bor - Bro, 1107
    - Bru - C, 1108
    - Da - Do, 1109
    - Dr - Ep, 1110
    - Er - Gn, 1111
    - God - Grot, 1112
    - Grou - Helf, 1113
    - Hell - Hoog, 1114
    - Hooi - Jong., 1115
    - Jonge - Kel, 1116
    - Kem - Koem, 1117
    - Koen - Korf, 1118
    - Kors - Kw, 1119
    - La - Lof, 1120
    - Log - Mev, 1121
    - Mey - Mu, 1122
    - My - Or, 1123
    - Os - Pop, 1124
    - Por - Rh, 1125
    - Ri - Ry, 1126
    - Sa - Schur, 1127
    - Schut - Sna, 1128
    - Sne - Stou, 1129
    - Stov - Tum, 1130
    - Tur - Ves, 1131
    - Vet - Vrien, 1132
    - Vries - Wel, 1133
    - Wem - Wor, 1134
    - Wou - Z, 1135
  - 21e Regiment Infanterie, Diversen A - Z, 1136
  - 22e Regiment Infanterie, 1137-1169
    Militairen van dit regiment zijn na hun actieve diensttijd ingedeeld bij het 17e en 33e Bataljon Landweer Infanterie
    - A - Baa, 1137
    - Bac - Berm, 1138
    - Bern - Bon, 1139
    - Boo - Bri, 1140
    - Bro - Cam, 1141
    - Cap - Dom, 1142
    - Don - Eg, 1143
    - Ei - Gar, 1144
    - Gas - Gron, 1145
    - Groo - Ha, 1146
    - Hec - Hez, 1147
    - Hi - Ho, 1148
    - Hu - Je, 1149
    - Jo - Ken, 1150
    - Kep - Koh, 1151
    - Kok - Kro, 1152
    - Kru - La, 1153
    - Le - Lof, 1154
    - Log - Mel, 1155
    - Men - My, 1156
    - Na - Oost, 1157
    - Ooy - Pl, 1158
    - Po - Ri, 1159
    - Ro - Sa, 1160
    - Scha - Se, 1161
    - Si - Sp, 1162
    - St - Sy, 1163
    - Ta - Va, 1164
    - Ve - Vern, 1165
    - Vero - Vre, 1166
    - Vri - Wes, 1167
    - Wet - Wu, 1168
    - Wy - Z, 1169
  - 22e Regiment Infanterie, Diversen A - Z, 1170
  - Instructie Bataljon A - Z, 1484
  - Regiment Wielrijders, 1256-1267
    - A - Boe, 1256
    - Bog - Da, 1257
    - Dec - Ge, 1258
    - Gi - Hoe, 1259
    - Hof - Ke, 1260
    - Ki - Lel, 1261
    - Lem - Ne, 1262
    - Ni - Rem, 1263
    - Ren - Sl, 1264
    - Sm - U, 1265
    - V - Waa, 1266
    - Wag - Z, 1267
  - Regiment Wielrijders, Diversen A - Z, 1268
  - Regiment Wielrijders, Landstorm, 1269-1277
    - A - Bo, 1269
    - Br - E, 1270
    - F - He, 1271
    - Hi - Kn, 1272
    - Ko - Mer, 1273
    - Met - P, 1274
    - R - Sn, 1275
    - So - Ve, 1276
    - Vi - Z, 1277
- WAPEN DER ARTILLERIE
  - 1e Regiment Veld-Artillerie, 1364-1386
    - A - Bak, 1364
    - Bal - Bet, 1365
    - Beu - Bon, 1366
    - Boo - Brok, 1367
    - Brom - Cop, 1368
    - Cor - Dul, 1369
    - Dum - E, 1370
    - F - Gron, 1371
    - Groo - Hen, 1372
    - Her - Hy, 1373
    - I - Kla, 1374
    - Kle - Ky, 1375
    - La - Ma, 1376
    - Me - My, 1377
    - N - O, 1378
    - P - Rh, 1379
    - Ri - Sa, 1380
    - Sch - Smi, 1381
    - Smo - Ter, 1382
    - Tes - Veg, 1383
    - Vel - Voo, 1384
    - Vor - Wez, 1385
    - Wi - Z, 1386
  - 1e Regiment Veld-Artillerie, Diversen A - Z, 1387
  - 1e Regiment Veld-Artillerie, Landstorm, 1388-1389
    - A - L, 1388
    - M - Z, 1389
  - 2e Regiment Veld-Artillerie, 1390-1399
    - A - Boe, 1390
    - Bog - By, 1391
    - C - Dw, 1392
    - Dy - Gra, 1393
    - Gre - H, 1394
    - I - K, 1395
    - L - Oor, 1396
    - Oos - Schi, 1397
    - Schm - Ven, 1398
    - Ver - Z, 1399
  - 2e Regiment Veld-Artillerie, Diversen A - Z, 1400
  - 3e Regiment Veld-Artillerie, 1402-1411
    - A - Bo, 1402
    - Br - D, 1403
    - E - G, 1404
    - Ha - Hon, 1405
    - Hoo - Kl, 1406
    - Kn - L, 1407
    - M - O, 1408
    - P - Sc, 1409
    - Se - Ver, 1410
    - Ves - Z, 1411
  - 3e Regiment Veld-Artillerie, Diversen A - Z, 1401
  - 3e Regiment Veld-Artillerie, Landstorm A - Z, 1412
  - 4e Regiment Veld-Artillerie, 1413-1418, 1420-1431
    - A - Be, 1413
    - Bi - Bro, 1414
    - Bru - Dr, 1415
    - Du - Gel, 1416
    - Gem - Han, 1417
    - Har - Hon, 1418
    - Hoo - Jong, 1420
    - Jonk - Kn, 1421
    - Ko - Ky, 1422
    - L - Man, 1423
    - Mar - My, 1424
    - N - O, 1425
    - P - Rie, 1426
    - Rig - Scho, 1427
    - Schr - Sto, 1428
    - Str - Verg, 1429
    - Verh - Wes, 1430
    - Wet - Z, 1431
  - 4e Regiment Veld-Artillerie, Diversen, A - Z, 1419
  - 4e Regiment Veld-Artillerie, Landstorm, 1432-1433
    - A - Ko, 1432
    - Kr - Z, 1433
  - 5e Regiment Veld-Artillerie, 1434-1442
    - A - B, 1434
    - C - Ha, 1435
    - He - Kla, 1436
    - Kle - Li, 1437
    - Lo - Mos, 1438
    - Mou - Pl, 1439
    - Po - Si, 1440
    - Sj - Vi, 1441
    - Vl - Z, 1442
  - 5e Regiment Veld-Artillerie, Diversen A - Z, 1443
  - 6e Regiment Veld-Artillerie, 1444-1455
    - A - Bos, 1444
    - Bot - Dy, 1445
    - E - Hay, 1446
    - Heck - Kam, 1447
    - Kan - einde K, 1448
    - L - Mol, 1449
    - Mon - Pau, 1450
    - Pee - Rit, 1451
    - Rob - Schor, 1452
    - Schot - Sto, 1453
    - Str - Viss, 1454
    - Viv - Z, 1455
  - 6e Regiment Veld-Artillerie, Diversen A - Z, 1456
  - 7e Regiment Veld-Artillerie, 1457-1468
    - A - Bro, 1457
    - Bru - F, 1458
    - G - Hon, 1459
    - Hoo - Kop, 1460
    - Kor - Ma, 1461
    - Me - O, 1462
    - P - R, 1463
    - Sa - So, 1464
    - Sp - Tr, 1465
    - Tu - Ve, 1466
    - Vi - Wig, 1467
    - Wil - Z, 1468
  - 7e Regiment Veld-Artillerie, Diversen A - Z, 1469
  - 8e Regiment Veld-Artillerie, 1470-1481
    - A - Bre, 1470
    - Bri - E, 1471
    - F - Hon, 1472
    - Hoo - Ko, 1473
    - Kr - Me, 1474
    - Mi - Pol, 1475
    - Pon - Scho, 1476
    - Schr - Tj, 1477
    - To - Vl, 1478
    - Vo - Wess, 1479
    - West - Y, 1480
    - Za - Zy, 1481
  - 8e Regiment Veld-Artillerie, Diversen A - Z, 1482
  - IIIe Artillerie Brigade A - Z, 1483
  - Korps Rijdende Artillerie, 1488-1492
    - A - D, 1488
    - E - I, 1489
    - J - N, 1490
    - O - T, 1491
    - U - Z, 1492
  - Korps Rijdende Artillerie, Diversen A - Z, 1493
  - Vesting-Artillerie, 1494-1608
    - Aa - Ak, 1494
    - Al - An, 1495
    - Ap - Baa, 1496
    - Bab - Ban, 1497
    - Bar - Beek, 1498
    - Beel - Berf, 1499
    - Berg, 1500
    - Beri - Bez, 1501
    - Bia - Blog, 1502
    - Blok - Boen, 1503
    - Boer - Boi, 1504
    - Bok - Boon, 1505
    - Boor - Bosk, 1506
    - Bosm - Brag, 1507
    - Brak - Bril, 1508
    - Brin - Brou, 1509
    - Bruc - Buis, 1510
    - Buit - Buz, 1511
    - By - Col, 1512
    - Com - Dal, 1513
    - Dam - Dek, 1514
    - Del - Dir, 1515
    - Dis - Dop, 1516
    - Dor - Duin, 1517
    - Duis - Dyk., 1518
    - Dyke - Eh, 1519
    - Ei - Enn, 1520
    - Ens - Ey, 1521
    - Fa - Frak, 1522
    - Fran - Geen, 1523
    - Geer - Ger, 1524
    - Ges - Gol, 1525
    - Gom - Gra, 1526
    - Gree - Gron, 1527
    - Groo - Gy, 1528
    - Haa - Hal, 1529
    - Ham - Hart, 1530
    - Has - Heik, 1531
    - Heil - Hen, 1532
    - Hep - Heyd, 1533
    - Heye - Hoen, 1534
    - Hoep - Hol, 1535
    - Hom - Hoov, 1536
    - Hooy - Huid, 1537
    - Huig - Hy, 1538
    - Ib - Jann, 1539
    - Jans - Jeu, 1540
    - Jil - Jong, 1541
    - Jonk - Kal, 1542
    - Kam - Kei, 1543
    - Kek - Key, 1544
    - Ki - Klev, 1545
    - Kley - Kod, 1546
    - Koe - Kom, 1547
    - Kon - Kooy, 1548
    - Kop - Kraa, 1549
    - Krab - Krou, 1550
    - Krug - Kuyn, 1551
    - Kuyp - Lam, 1552
    - Lan - Lees, 1553
    - Leeu - Lez, 1554
    - Li - Lof, 1555
    - Log - Lut, 1556
    - Luy - Man, 1557
    - Mar - Meer, 1558
    - Mees - Meur, 1559
    - Mey - Mi, 1560
    - Mob - Mor, 1561
    - Mos - My, 1562
    - Na - Niet, 1563
    - Nieu - No, 1564
    - Nu - On, 1565
    - Oo - Or, 1566
    - Os - Oy, 1567
    - Pa - Pes, 1568
    - Pet - Ploe, 1569
    - Plom - Pos, 1570
    - Pot - Q, 1571
    - Ra - Reim, 1572
    - Rein - Ries, 1573
    - Riet - Rol, 1574
    - Rom - Rose, 1575
    - Rosi - Ruy, 1576
    - Ry - Sa, 1577
    - Scha - Scher, 1578
    - Schet - Schon, 1579
    - Schoo - Schul, 1580
    - Schum - Sil, 1581
    - Sim - Sme, 1582
    - Smi - Snoe, 1583
    - Snoo - Spo, 1584
    - Spr - Stee, 1585
    - Stef - Sto, 1586
    - Str - Sw, 1587
    - Sy - The, 1588
    - Thi - Ton, 1589
    - Too - Uil, 1590
    - Uit - Veen, 1591
    - Veer - Ven, 1592
    - Ver - Verh, 1593
    - Verk - Versp, 1594
    - Verst - Visc, 1595
    - Viss - Vle, 1596
    - Vli - Voog, 1597
    - Voor - Vre, 1598
    - Vri - Vy, 1599
    - Wa - War, 1600
    - Was - Wem, 1601
    - Wen - Wew, 1602
    - Wey - Wilk, 1603
    - Will - Witb, 1604
    - With - Wu, 1605
    - Wy - Zal, 1606
    - Zan - Zon, 1607
    - Zoo - Zy, 1608
  - Vesting-Artillerie, Diversen, 1609-1612
    - A - Dy, 1609
    - E - Kn, 1610
    - Ko - Q, 1611
    - Ra - Zy, 1612
  - Vesting-Artillerie, Landstorm, 1613-1621, 1623-1640
    - A - Ba, 1613
    - Be - Blom, 1614
    - Blon - Bouc, 1615
    - Boud - Buiz, 1616
    - Bulk - Don, 1617
    - Dood - Fran, 1618
    - Frau - Groe, 1619
    - Grol - Hek, 1620
    - Hel - Hoo, 1621
    - Hop - J, 1623
    - Ka - Kl, 1624
    - Kn - Ko, 1625
    - Kra - Led, 1626
    - Lee - Ly, 1627
    - Ma - Moe, 1628
    - Moh - N, 1629
    - Ob - Pl, 1630
    - Po - Rep, 1631
    - Res - Ry, 1632
    - Sa - Sjo, 1633
    - Sla - Stee, 1634
    - Steg - Tro, 1635
    - Tru - Verk, 1636
    - Verl - Von, 1637
    - Voo - Wee, 1638
    - Weg - Woe, 1639
    - Wog - Z, 1640
- WAPEN DER CAVALERIE
  - 1e en 4e Regiment Huzaren, 1330-1339
    - A - Bou, 1330
    - Bov - Dy, 1331
    - Eb - Ham, 1332
    - Han - Jol, 1333
    - Jon - Lef, 1334
    - Leg - N, 1335
    - O - Ro, 1336
    - Ru - Sto, 1337
    - Str - Vor, 1338
    - Vos - Z, 1339
  - 1e en 4e Regiment Huzaren, Diversen, 1343-1344
    - A - L, 1343
    - M - Z, 1344
  - 1e Regiment Huzaren, Pantserwagens A - Z, 1340
  - 1e Regiment Huzaren, Landstorm A - Z, 1341
  - 4e Regiment Huzaren, Landstorm A - Z, 1342
  - 2e Regiment Huzaren, 1345-1351
    - A - Bro, 1345
    - Bru - F, 1346
    - G - J, 1347
    - K - Mee, 1348
    - Meg - R, 1349
    - S - U, 1350
    - V - Z, 1351
  - 2e Regiment Huzaren, Diversen, 1352-1354
    - A - Hes, 1352
    - Heu - P, 1353
    - Q - Z, 1354
  - 2e Regiment Huzaren, Landstorm A - Z, 1355
  - 3e Regiment Huzaren, 1356-1362
    - A - B, 1356
    - C - G, 1357
    - H - Ki, 1358
    - Kl - Mer, 1359
    - Mes - Ron, 1360
    - Roo - U, 1361
    - V - Z, 1362
  - 3e Regiment Huzaren, Landstorm A - Z, 1363
- WAPEN DER GENIE
  - Genietroepen, 1190-1234
    - A, 1190
    - Ba - Beek, 1191
    - Beel - Bez, 1192
    - Bie - Boi, 1193
    - Bok - Boz, 1194
    - Bra - Brum, 1195
    - Brun - Col, 1196
    - Com - Did, 1197
    - Die - Duin, 1198
    - Duis - El, 1199
    - Em - Pol, 1200
    - Pon - Ge, 1201
    - Gh - Gri, 1202
    - Gro - Hal, 1203
    - Ham - Hem, 1204
    - Hen - Hoen, 1205
    - Hoep - Hoy, 1206
    - Hup - Jansi, 1207
    - Jansm - Kal, 1208
    - Kam - Kla, 1209
    - Kle - Kol, 1210
    - Kom - Kro, 1211
    - Kru - La, 1212
    - Le - Loe, 1213
    - Log - Mar, 1214
    - Mas - Mid, 1215
    - Mie - My, 1216
    - Na - Ny, 1217
    - O - Oy, 1218
    - Pa - Pol, 1219
    - Pom - Reg, 1220
    - Rei - Rood, 1221
    - Rook - Sa, 1222
    - Scha - Scho, 1223
    - Schra - Sme, 1224
    - Smi - Stan, 1225
    - Stap - Sy, 1226
    - Ta - Tul, 1227
    - Tun - Vere, 1228
    - Verg - Vi, 1229
    - Vla - Vy, 1230
    - Wa - Wer, 1231
    - Wes - Wir, 1232
    - Wis - Zee, 1233
    - Zeg - Zy, 1234
  - Genietroepen, Diversen, 1235-1236
    - A - K, 1235
    - L - Z, 1236
  - Genietroepen, Landstorm, 1237-1254
    - A - Beuk, 1237
    - Beum - Bri, 1238
    - Bro - Dek, 1239
    - Del - Er, 1240
    - Es - Gra, 1241
    - Gre - Hen, 1242
    - Her - Hy, 1243
    - I - Ke, 1244
    - Ki - Ky, 1245
    - La - Man, 1246
    - Mar - Non, 1247
    - Noo - Poo, 1248
    - Pop - Ry, 1249
    - Sa - Sm, 1250
    - Sn - Til, 1251
    - Tim - Ver, 1252
    - Ves - Wer, 1253
    - Wes - Z, 1254
  - Genietroepen, indeling verlichtingspark, A - C, 1255
- KORPS PONTONNIERS EN TORPEDISTEN
  - Korps Pontonniers en Torpedisten, 1171-1183
    - A - Boe, 1171
    - Bog - Da, 1172
    - De - Gel, 1173
    - Gen - Hob, 1174
    - Hoe - Ka, 1175
    - Ke - Kw, 1176
    - La - Mon, 1177
    - Moo - Pog, 1178
    - Pol - Sa, 1179
    - Sch - Ste, 1180
    - Sti - Verm, 1181
    - Vern - We, 1182
    - Wi - Z, 1183
  - Korps Pontonniers en Torpedisten, Diversen A - Z, 1184
  - Korps Pontonniers en Torpedisten, Landstorm, 1185-1189
    - A - Er, 1185
    - Es - Ke, 1186
    - Ki - N, 1187
    - O - Sta, 1188
    - Ste - Z, 1189
- GENEESKUNDIGE DIENST
  - Hospitaalsoldaten, 1293-1322
    - A - Bap, 1293
    - Bar - Bla, 1294
    - Ble - Bosc, 1295
    - Bosh - Bru, 1296
    - Bu - Da, 1297
    - De - Du, 1298
    - Dw - E, 1299
    - F - Goo, 1300
    - Gor - Hal, 1301
    - Ham - Heu, 1302
    - Hey - Hor, 1303
    - Hos - Jis, 1304
    - Jo - Ke, 1305
    - Kh - Koo, 1306
    - Kop - Lam, 1307
    - Lan - Lon, 1308
    - Loo - Meu, 1309
    - Mey - Ne, 1310
    - Ni - O, 1311
    - Pa - Pri, 1312
    - Pro - Ron, 1313
    - Roo - Sche, 1314
    - Schi - Sj, 1315
    - Sl - Ste, 1316
    - Sth - Ti, 1317
    - Tj - Ven, 1318
    - Ver - Vl, 1319
    - Vo - Wa, 1320
    - We - Wi, 1321
    - Wo - Z, 1322
  - Hospitaalsoldaten, Landstorm, 1323-1329
    - A - B, 1323
    - C - Gri, 1324
    - Gro - Ke, 1325
    - Ki - Mi, 1326
    - Mo - R, 1327
    - S - Vel, 1328
    - Ven - Z, 1329
- INTENDANCE
  - Intendance-troepen, 1288-1291
    - A - Ge, 1288
    - Gi - La, 1289
    - Le - Si, 1290
    - Sl - Z, 1291
  - Intendance-troepen, Landstorm A - Z, 1292
- MOTORDIENST
  - Motordienst, 1278-1287
    - A - Boe, 1278
    - Bog - C, 1279
    - D - Go, 1280
    - Gr - I, 1281
    - J - Ko, 1282
    - Kr - Me, 1283
    - Mi - Po, 1284
    - Pr - Sta, 1285
    - Ste - Von, 1286
    - Voo - Z, 1287
- LUCHTVAARTAFDELING
  - Luchtvaartafdeling, 1485-1486
    - A - Lan, 1485
    - Las - Z, 1486
- Supplement op de controlelijsten, ontvangen van het Bureau Registratie en Informatie Ontslagen Personeel (BRIOP)
  - Controlelijsten en straflijsten betreffende de militairen met de familienaam Mooij, 1641
    Deze lijsten zijn verzameld door een medewerker van het Ministerie van Defensie, die alle lijsten betreffende zijn familienaam heeft verzameld en niet meer heeft teruggelegd.
- Supplement 1998
  - Alfabetisch register van de controlelijsten van het 19e regiment infanterie, mobilisatiebureau, van dienstplichtigen lichtingsjaren 1910-1932, 1642
  - Alfabetisch register van de controlelijsten van de IIIe bataljons van het 19e en 43e regiment infanterie, van dienstplichtigen lichtingsjaren 1913-1932, 1643
  - Alfabetisch register op de registratie van personeel behorende tot het 3e regiment veld artillerie, reserve, dienstplichtig en vrijwilligers, 1915-1932, 1644
  - Alfabetische registers op de registratie van personeel behorende tot het korps luchtdoelartillerie lichtingsjaren 1937-1939, 1645-1647
    - 1e schoolcompagnie, 1645
    - 2e schoolcompagnie, 1646
    - 3e schoolcompagnie, 1647